Inventaris van het archief van het Nederlands Commissariaat te Bandung (Indonesië), 1951-1957
Nationaal Archief, Den Haag
Boonstra, B.F. (zie F. E. de Beer)
Booren, E.D. (zie Camillus Stichting Bandung)
Booven-Nji Warsih, mevr. de wed. 180
Borchman, L. 475
Bordeaux, J.F. 199
Bordeaux, L.P. 199
Boreel, G. 572
Borgart, A.J. 199
Borgerhoff van den Bergh, J.W.R. 363
Boriglone, J. 601
Bornemann, de kinderen 293
Borsboom, J.A. 572
Borst, C.O.C.L. 288
Bos, de fam. C.F.H. van den 191
Bos, F. 117 141
Bos, J. 331
Bos, P. van den 164
Bos, R. 191
Bos, W. 572
Bosboom, de fam. P.J. 190 191
Bosch-Karmanah, J. 180
Bosch, de fam. H.H. van den 191
Bosch, H.R. 199
Bosman, J. 572
Bosnjak, A.F. 293
Bosnjak, A.S. 286
Bosnjak, D.A. 286
Bossche-Streithorst, E.P. van den 508
Boudewijns, C.L. 290
Boudewijns-Schenkhuizen, E.T.G. 180
Boudier, F.C. 290 293
Bouma, S.C. 363
Bouman, F. 572
Bouquiet, J.L. 199
Bourgonjen, G.A. 180 572
Boutmy, J.M. 572
Bouwens, C.J. 117 141
Bouwensch, A.J. 572
Box, T.W. 191
Boxnan, J.T. 191
Boyd, W.P. 288
Boyd, de kinderen 293
Braak-Kaffer, M.L. van de 294
Braak, W.M. van de 290 294 (zie ook C. Smith)
Braaksma-Bouma, F.A. 363
Braat, C.G.S. 573
Braches, H.H. 288
Brack-Hulshoff, D.E. 488
Braconier, B. de 290 294
Braekel, E. van 287 330 331
Brail, A. 289 294
Branches, de kinderen 200
Brandligt, K. 261
Brandt, F.C. 286
Brandt, T.J. 286
Brandt, W.H. 286 (zie ook L.A. Grabner)
Brassinga, de fam. W.J. 191
Braun-Sacré, E. 117 (zie ook H.J.S. Smits-van der Linde)
Braun, E.P. 261 286
Braun-Rijken, G.A. (zie Tjilendek Bogor)
Braun, K.A.R.E. 200
Braun, de fam. 294
Brebde, M. 294 (zie ook M. Birkenfeld-Brebde)
Breemer, J. 200
Breewer, D.J.G. 117
Bressler, A. 330 331
Breton, J. 200
Breton van Groll, A.T.N. 200
Bretonière, C. de la 371
Breuer, G. 117 141
Breuer, W. 117 141
Breukers, A.L. 117 141
Brewer, M.D. 191
Breyden, G.W. 200
Brilleman, K.G. 290
Brilman, J.L.F. 191
Brink, A.W. 190
Brink, H. van den 573
Brink, J. van den 573
Brink, P. van den 117 573
Brink, de kinderen van den 294 (zie ook Irot mevr.)
Brinkman, T.M. 117 141
Brockholz, G. 286
Brockholz, K. 287 288 502
Brockholz, K.F.C. 294
Brockz, D.C. 200
Brocx-Hazewinkelman, T. 200
Broek, A.M. van den 261
Broek, S.E. van den 330 331
Broeke, A. van den 200
Broeke, E.H. van den 573
Broeke, J. van den 573
Broese-von Groenou, A.J. 200
Brohet, F.J. 117 141
Bronckhorst, de fam. D. 191
Bronckhorst, J.H. van 573
Brosky-Bommel, E. 200
Brosky, R.M. 573
Brouwer, H. 330 331
Brouwer, H.A.B. 191 573
Brouwer, H.J. 573
Brouwer, J. 573
Brouwer, J.E. 191
Brouwer, L. (zie Tjilendek Bogor)
Brouwer, L.C.E. 288
Brouwer, M.A.W. 191
Brouwer, R. 573
Brouwers, L.J.M. 191
Brückner, V.E. 200
Brühns, E.F.R. 191 573
Brühns, J.T. 573
Brüner, K.M. 573
Brüning, F.W.H. 573
Brugman, A. 117 141
Brugman, E. 289
Brugman, E.J.H. 200
Brugman, E.S.L.H. 330 331
Brugman, W. 290 294
Bruin, B. de 191
Bruinen, A.R. 117
Bruininck, G.A.T. 117
Bruins, J. 288
Bruinsma, L.N. 200
Brunet de Rochebrune, D.F. 191
Brunet de Rochebrune, I.A. 331
Bruno, M.R. 573
Bruyn, D.M. zie D.M. Nikerk
Bruyn-Zitter, E.E. 117 141
Bruyn, E.P.W. de 200
Bruyn, M.L. de 573
Bruyn, W.H. de 200
Buchanan-Sterreman, M. 201 330 331
Buchel, R. 191
Budding, F.H.R. zie Tjilendek Bogor
Budding, J.T.G. 201
Bülthoft, K.W. 508
Bürer.... 191
Bürkle, V.H. 294
Buitenhuis, D. zie H. Sijbel
Buitenrust Hettema, C.J. 573
Bulckaen, E.E. 286
Bulckaen, E.M.U. 286 294
Bulham, G.L. 573
Bumkens, J.P.C.D.L. 289
Bunk-Tijah,mevr. 201
Bunnemeijer, M.J.M. 330 331
Buntsma, J. 201
Burer, C. 201
Burger, E.W.E. 573
Burgstede, E.C. 573
Burik, J.A.M. 191 573
Burik,de familie J.A.M. 191
Bus, J. 191
Buss, H.F. 573
Busscher, R.W. 573
Busschere-Schreefel, M.L. de 287 330 331 (zie ook W. Blondeel Timmerman)
Buter, M.A. 371
Butteling, J.F. 573
Buurman, J. F. 573
Buyteweg, J.J.F. 191
Byern, F.L. von 288
Byern, H. von 201 286
Byern, R.C. von 573
C
Calbo, F.C. zie F.C. Rey
Calbo, J.A., technische cursus van 528
Calbo-Guldenaar, J.M. 118
Calbo, M.T. 191
Calbo, R.B. 289 295
Caldwell, E. zie Leger des Heils
Caldwell, J. zie Leger des Heils
Caldwell, M. zie Leger des Heils
Calicher, E. 330 331
Callebaut, P.F. 287
Callebaut, de kinderen 295
Callewaert, C.A. 295
Camerik, S.W. 202
Camillus Stichting Bandung 289
Canfijn, M. 330 331
Capellen, E. van der 574
Cardon, A.E.J. 288
Carette, G.J. 286
Carnegie, W.R. 262
Carnier, R.J. 288
Cate, F. ten 574
Cate, H. ten 295
Cate, J.J. ten 574
Catoire, A.H.B. 574
Cattenburch, C. van 118 141
Caveye, E.C. van de 288 295
Caveye, mevr. de wed. van de 288 290 295
Cazier-Lenma, mevr. de wed. 289
Celles, G. des 262
Celles, de kinderen des 202
Cephas, J.S. 202
Chaigneau, C.C. 190 191
Challik-de Jong, A. 202
Chalmers Hoyinck van Papendrecht, B.C. 574
Charitee, J.J. 502
Charpentier, G. 202 574
Chateleux-Liauw Kim Tjoei, mevr. de wed. 202
Chauvigny de Blot, B. de 290
Chauvigny de Blot, E. de 295
Chauvigny de Blot, G. de 574
Chauvigny de Blot, L. de 363
Cherieux, C.G. 191
Chömpf, B.E. 118 141 (zie ook A.A. Bielke-Til)
Chömpt, G.A. 574
Christiani, J.R. 191
Christina, zich noemende Christina Amman 287 (zie ook W. Blondeel-Timmerman)
Claassen-van IJsselmuiden, A.M.B. 508
Claassen-Simon, E.G. 118
Claassen, J.A. 202
Claes, E.G. 295
Clarenbach, J.E. 574
Clarenbach, M.G. 202
Clark, J. 202
Clausman, M.F.B. 289 295
Cleintuar, M.R. 202
Clement, A. 289
Cleveringa, O. 190 191
Cleveringa, R.P. 191
Clifford Kocq van Breugel, J.W.M. 290 295
Clignett-Engelenberg, H.A. 363
Cloosterman, G.A. 574
Cluese, L.A.A. le 290 295
Cluese, de kinderen la 202
Cochlovius, J.P. 118 141
Cochrane, W.P. 289
Coenen, H.W. 574
Coenraad, E.A. 330 331
Coenraad, F.J. 363
Coenraad, H.M. 203
Coenraad, J. 180
Coerman, J.G. 203
Coert, J, 118 574
Coester-Hüber, C.M. 191
Coester, H.F. 191 203
Cohen-Ricbards, L.A.C. 203
Cohen, M.E. 330 331
Cohen, O.M. 574
Colfoort, M. 203
Colman, G.L. 180
Colman, P.A.B. 574
Colonne, W.A. 290 295
Combé, A.T.W. de la zie A.T.W. Menxel de la Combé
Combé, D.E.F. de la 191
Combé, de kinderen de la 295
Commissie Arbeidsvoorziening (CAV), boekhoudcursus van 527
Compaan, A. 191
Conte, O.F. 191
Cop, C. zie Tjilendek Bogor
Coppen, C. 203
Coppen, M. 203 290
Coppenrath, A.D. 286
Coppenrath, J.W. 287
Coppens, K.P.W.J. 574
Corbet, A.L. 574
Corbet, de fam. E.R. 191
Corbet, F.L. 574
Cordromp-Odah, mevr. de wed. 180
Cores de Vries, J. 288 330 (zie ook de fam. Jurhill)
Corneille, B. 203
Corneille, E.A.G. 203
Corneille, J.W.L. 203
Cornelius, M.C. 574
Cornewal, B. van 203
Cornfield, de Fam. E.A. 191
Corver, L.P. 574
Courier dit Dubekart, A. zie Tjilendek Bogor
Couwenberg, S.C. 118
Couwenberg-Pochet, C. 118 141 (zie ook E.I. Gerber-Hagen)
Costa, M.F. da 164
Costa, W. da 290 295
Cox, J.H. 574
Cramer, A.E. 288
Cramer, E. 203
Cramer-Spiele, J.J. 180
Cramer, M.J. 290
Cramer, N.J. 191
Croes-Bausch, F.H.M. 118 141
Croes, H. 575
Croes, H.J. de 203
Croes, O.P. de 263
Croese, W. 289
Croix, G. de la 203
Croix, H.P. de la 363
Crombet, A.M. 191
Cromjongh, J.C. 574
Croque, G.F.V. zie F.R. Lamers
culturele aangelegenheden 526 527 528 529
Cup, G.A. 289
Cursham, W.J. 203
cursussen 526 527 528 529
Cutsem, S.C. van zie S.C. Klems-van Cutsem
D
Daalen, W.L. van 204
Dadi, J.P. 204
Daeseleer, M. 288
Dageraad, B. 330 331
Dahmen-Brender à Brandis, E.C. 118 141 (zie ook P. Artz)
Dahmen, H.A. 118 141
Dalen, A.A. van 575
Dalmeyer, B.M. 204
Dam, de fam. S. van 191
Damme, A.H. 191
Damme, W.C.D.F. 575
Damwijk, M.H. 204
Dana 131
Danekis-Hartwig, M.E. 488
Daniël, R. 180
Daniëls, E.M. 290 296
Daniëls, F.T. 290 296
Daniëls, W. 204
Dannewitz, F. 318 288 296
Danset, L.F. 204 288
Danset, P.J. 288
Danz, F. 288
Darlang, F.C.L. 191
David, E.C. 204
Davids, J.C. 575
Davidson, J. 118 141
Davidson, J.F. 288
Davidson, W.G. 204 601
Davis, W.J. 289
Deckert, M.R. 191 286 296
Deckert, P.G.R. 286 296
Deckert, R.H. 286
Deel, L.W. van 263 289 296
Deelman, D.E.C. 290
Degener, H.T.E. 575
Degener, J.R.C. 331
Deibert, R.E. 575
Dekeling, D. 575
Dekker, E.L.H. 575
Dekker, J. 204
Dekker, J.C. 204
Dekker, J.J. 204 331
Delaere, L.A. 575
Delarue-Therik, D.A.M.M. 289 296
Delenclos, R. 288
Demankoe, C.M. 290 296
Demankoe, J.A. 290 296
Demas, J.C. 204
Demas, J.C.T. 289
Demmeni, P. 204
Demminck, G.A. 191 575
Demminck, de fam. G.A. 191
Denecke, A. 296
Derksen, P. zie Leger des Heils
Desmet, I.T. F. 288
Desmet, J. 204
Desmet, J.I. 288
Dessauvagie, L. 290 296
Deswert-Malem, mevr. de wed. 204
Deth, G.M.J. van 575
Deun, J. van 340
Deursen, A. van 190 288
Devenijns, C.W.M.E. 118
Dewald, A.P. 289 296
Diamant, F. 263
Dias, J.C.L. 290 297
Dias, de gezusters 205
Dicks, J.M. 330 331
Dieckmann, E. 286
Diederich, A.D. zie A.D. Freund-Diederich
Diephuis, J.R. 575
Diest, P.J. van 575
Dieterman, J.H. 575
Dietrich, M.L. 287 297
Diezenberg, J.M. 205
Dijck, F.O. van 371
Dijk, E.S. van 205 331
Dijk, J.H. van 205
Dijk, J.J.A. van 263
Dijk, L. van 575
Dijk, R. van 263
Dijken, H.P. van 288
Dijkerman, D.S. 191
Dijkgraaf-Scipio, C.E. 205
Dijkgraaff, P.L. 191 575
Dijkshoorn, E. 191
Dijksman, A. 190 191
Dijkstra, R. 575
Dijkstra, W. 205 288
Dijkstra, W.L. 205
Diks Koning, H.B. 205 290
Dimonti, F.R. 180
Dimonti, I.R. 180
Dirksen, C. 488
Disco, de fam. C.H. 191
Dixon, J.H.L. 205
Djapar 131
Djiauw, B.S. 286
Djoearia, mevr. de wed. zie mevr. de wed. Fillon-Djoearia
Dobbelman, E.J.M. 191
Dobis, V. 290 297
Dobis, W. 263
Docen, A.S. van 206
Doelitzsch, T.T. zie T. Theresia
Dörpfel, L. 575
Doerrleben, G. 263
Doeve, M.E. 297
Doeve, P. 289
Dolder, A. van 290 297
Domingo de Gonzales, L. zie T.T. Doelitzsch
Domingus, H. 206
Don, J.A. van zie J.A. Haman-van Don
Donk, A.K.G. 118
Donker Curtius, J.L. 191 206
Donkers, C. 206
Doorn, F.G.A. van zie F.G.A. Klerks van Doorn
Doornik, de kinderen 206
Doorschot, E.A. 118 141
Doorsum, R. 287
Dopheide, H.J. 191
Doral, S.F. 288 297
Dorff, P. 180
Dom, E. 287
Dornstedt, L.P.R. 286 (zie ook L.P.R. Haedicke-Dornstedt)
Dorp, H. van 475
Dorp,van (de NV) 475
Dorre, H.A. 575
Dorsman, J. zie Leger des Heils
Dorst, J.J. van 488
Dorsten, J.J.P. van 164
Dort, A.R. van 290 297
Dossin, L.F.C. 206
Doup, A.C. 575
Doup, B.U. 206
Doup, D. 206
Doup, M.E. 206
Douw van der Krap, K. 191
Dozy, J.W. 297
Drabe, F.K. 206 286 575
Drabe-Maas, K. 206 288
Drabe, K.H. 287 297
Dreckmeyer, J.M. 164
Dreef, H.J. 206
Drege, J.T. 191
Drège, M. 331
Drege, R.C. 191
Driel-Lorch, H.M. 363
Driessen, K. 575
Driessen, S. zie S. Liklihuwata
Driessen-Sie Ireng Nio, mevr. de wed. 206
Droog, de fam. A.M. 191
Droop, F.J. 575
Droop, L.V. 141
Drost, J.R. 575
Dubbeld, A.J.E. 335
Dubuys, A.J. 190
Duren, A. van zie Tjilendek Bogor
Duren, R. 286 575
Dugas, A. 290 297
Duijkers, K. 575
Duin, D. 575
Duinen, W. van 575
Dulon Barre, de fam. R. 191
Dumas, A.H. 331
Dumas, C. 575
Dumas, J. 575
Dumas, J.E. 290
Dun-Lippelt, I. van 141
Dungen Bilke, F.J.E. van 575
Dunnen, C. den 190
Duren, R. van 297
Dusseldorp, (de NV) 475
Dutack, B.M. 286 297
Duyne, P. van 575
Duynen Montijn, J.A. 191 575
Duynen Montijn, de fam. J.A. 191
Dyck, X. van 575
E
Eberhardt, I. 331
Ecaubert, A.M. 288
Echter, A. 331
Echter, H.L. 191
Eckelboom, G. 190
Eckenbach, A.T. 207
Eckenbach, F.C. 290 (zie ook G.G. Grünewald)
Ecoma Verstege, H. 576
Ecoma Verstege, de fam. J. 191
economische aangelegenheden 475
Edang 131
Ede, C.G.F. 119
Ede van der Pals-Zitter, J.E. 207
Ede van der Pals, K.F. 207
Eden, R.H. 264 290
Edens, H.L. 119
Edwards, C. 576
Edwards, E. 207
Edwards, G. 119 141
Eeckhout, C.C. van de 191
Eekhout, F.B. 576
Eerdmans, A.J. 207 576
Egdon, P.J. van 576
Eggen, de kinderen zie C. Pollatu
Eichenberger, E. 286
Eichhorn, A. 508
Eigling, M.A. 286
Eijgling, E.O. 286 298
Eijgling, I.P. 286
Eijs, E.P. van den 289 298
Einholz, C.H. 576
Ekris, L.C.D. van 364
Elbers, H. 576
Elbracht, C.F. 191 576
Eldik, H. van 180 576
Eldik, J.N. van 576
Elgers, W.L. 191 576
Elgers, de fam. W.L. 191
Elia, C.A. 576
Elias, H. 207 576
Elsen, H. van 207
Elsen-Coester, L.C.W. 207
Elsen, O. van 207
Elsing, W.L. 576
Elzerman-Pijlman, W.A. 141
Elzinga, G.J. 576
Eman, de fam. J. 371
Embden, W. van 207
Emmen, G. 191
Emmerich, A.M. 286 298
Emmerich, W.A. 207 286
Emmerling, E.P. 191
Emmerling, G.F.W. 576
Emondt-Soplantila, H.L. 164 290
Emor, R.L. 207
Engel, E.D. 119 (zie ook J.L. de Beer)
Engel, H.R.J. 290
Engel, J.E.C. 290 331
Engels, H.E. 207
Engels, R.L. 298
Engels, S. 298
Engelsman, D.C.W. 119
Engh, A.E. van den 289
Engh, R. van den 576
Enkoroma Koffie, J.A.L. 576
Ensering, C.W. 119 141
Ent, J. 264
Entjum 131
Epke, C.H. 119 180
Epke, F. 180
Epke, G.A. 180
Epke-van Dijck, W.G.C. 180
erfeniskwesties 363 364 365 366
erfrecht 363 364 365 366
Erkelens, J.A.E. 289
Erkelens, de kinderen zie G.M.J. Kooman
Ermers, G.J. 475
Ernst, W. 119 141
Ernster, D. 288
Errelen, W. van der 576
Esch, P. van 207
Evaz, F. zie F. Ivaz
Evenberg, Z. 287 298
Everwijn, R. 576
Eyck, B. van 119
Eyck, E.F. van 286 298
Eyken, A.J. 191
Ezerman, L.C. 288 298
F
Faatz, A.M. 330 331
Faatz, J.C. 286
Faber, A. 330 331
Faintuch, J. 299
Falkenberg, J.A.H.T. 208
Farell, J. 299
Feijtes, F.H. 576
Felix, N. 208
Ferouge, R.J. 191
Ferrante, J.A. de 191
Ferrari, G.E. zie E.W.P. de Bruyn
Feytes, de fam. J.H. 191
Fichter, J. 264
Fierinck, L.A.M. 576
Fillié, J.R. 208
Filon, E.S. 299
Filon-Djoearia, mevr. de wed. 289 299
Fink, P. 286
Fischer, B. 208
Fischer, G.W. 287 299 576
Fisser, E. 290 299
Fisser, J.G. 208
Fisser, W.J.V. 264
Fitarsoli-Moenemah, mevr. de wed. 180
Flendrig, A.M.M. 289
Fleur, J. 299
Fliers-Scholte, C.W. 119 141 (zie ook P.B. Berendhuysen-Scipio)
Floo, W.J. du 601
Floor, E. 289 299
Floor, L. 208
Florentius, E.M.H. 330 331
Florentius, J.F.E. 299 (zie ook Camillus Stichting Bandung)
Floris, B. 208
Foks-la Fonteine, E. 299
Foks, K. 576
Fontaine, E. la 290
Fouziah, A.A. 264
Fraïkin, A.F. 576
Francke, J. 208
Frankhanel-Paula, mevr. de wed. 290
Frans, H. 208
Fransz, A.R. 286
Fransz, L.E. 330 331
Franz, H. 576
Franzen, C.J.P. 576
Frederiks-Japin, G.I. 119
Frederiksz, C.G. 330 331
Frederiksz, C.J. 191
Frederiksz, de fam. C.F. 191
Frederiksz, de fam. E. 290 299
Frederikz, M.A.C. 331
Fredzess, F.H. 191
Freichmann, J. 286
Frenay, E. 289
Fretes, P. de 290
Fretes, de familienaam zie Rugebregt de familienaam
Freund-Diederich, A.D. 208 330 331
Freund, E.A.A. 287
Frey, J.B.F. 191 287
Frieser, H.R.A. 208
Frieser, J.H. 208
Frieser, W.K. 119 141
Fude, J.C. 208 288
Füglistahler, E.W.C.T. 488
Füglistahler, H.K. 335
Fürstner, A.C. 502
Fuhri, E. 299
Fuhri, E.J. 208
Fukken, D.A. 488
Funck, J.C. 330 331
Funck, W.O. 286 299
Fung, W. 289
G
Gabain, A. von 286 300
Gabain, H. von 286 300
Gabain, G. von 286
Gabain, W. von 286 300
Gabain-Ngadyem, mevr. de wed. von 289 300 (zie ook A.L.C. Meyer-Bischoff)
Gabeler, C. 209
Gailliaert, H.C. 290 300
Gallas, H. 191
Gallert, C.A. 286
Gallois, P.E. 577
Galstaun-Benink, A.A. 120 141
Galstaun, Abraham 289 333 577
Galstaun, Albert 300
Galstaun, E.E. 287 3
Galstaun, T.J. 209
Galstaun, V. 289 300
Gan, P.T. 287
Gans-Veenstra, A.J. 180
Gardenier, F.A. 364
Garling, H.F. van 330 331
Gascogne, C. 290
Gascogne, P. 209
Gascogne, de kinderen 300
Gasper, R. 209
Gasper, de kinderen zie E.F. Valkenbot
Gast, E.A. 287
Gast, E.L. 209
Gayet, E.M. 265 300
Gayet, L.C. 286
Gayet, N.E. 286
Gayral, H.F. 577
Gebhardt, E. 290 300
Gebhardt, H. 290 300
Geerinck, J.B. 288 300
Geerst, E.J.W. 577
Gelden, A.F. van 577
Geldhof, P.L. zie A.M. van Gils
Gelpke, L.G. 120
Geluk, S. 190
Genderen, L. van 209
Genderen, P.H. van 209
Gennip-Damboer, L.M. van 209
Gent, E.E. van 331
Gent, L.W. van 265 290 300
Gent, M. van 577
Gerber-Hagen, E.I. 120
Gereke, H.F.M. 191
Gerke-Lucardie, J.C.H.P. zie Tjilendek Bogor
Gerresheim und Wahlstatt, F.H.M. von 120 141 286 300
Gerrits, de kinderen 209
Gerritsma, A.E. 209
Gerrmann, E. 286
Gerrmann, M. 286
Gerrmann-van Sprew, J.W. 286 300 330 331
Gerspach, N.C. 286 (zie ook N.C. Jordan-Gerspach)
Geugten, E. van der zie ...Albinus-Lander
Geul, L.O. 120 141
Geurts, E. 290
Gevelhof, C. 300
Geway, E.N. 577
Gho, H.L. 287
Gibbon-Sebek, G.M.E. 120 (zie ook P.A. van Roon-Koek)
Giesbers, G. 265 289
Giese, A.L. 288
Giese, C.F. zie Tjilendek Bogor
Giezenberg, L. zie L. Neumann-Giezenberg
Giffen, J.B. van 191
Gijsbers, E.A. 288
Gijsbers, S.H. 289
Gijsbers, W.G. 141 (zie ook P.B. Berendhuysen-Scipio)
Gijselman, H.R. 577
Gijsen, C.P. 209
Giljain, J.T. 301
Ginkel, P. van 289
Gips, C.C. 191
Gils, A.M. van 301
Gils, L.E. van 286
Gils, N.N. van 286
Gils, W. van 286 301
Giroth, G. 265
Gmelig Meyling, A.W. 191
Gnocchi-Visser, J. 502
Go, K.S. 289
Goddijn, D. 209
Godschalk, J.H. 577
Gönlag, K.A. 191
Goes, R.A. van der 301
Goldstein, Z.C. 209
Gongrijp van der Sanden, E. 180 209
Gongrijp van der Sanden, W. 577
Goodliff, W. 286 301
Goossen, M. 209
Goossens, A.H. 191
Goossens, T.H. 209
Goote, de fam. H. 191
Gooters, L.J.H. 577
Gorkum, H.H. van 301
Gortmans, F.A. 120 141
Gosseling, H. 209
Goudsmit, S. zie L. Floor
Gout, A.G. 100
Gout, L.J.C. van 209
Gouw, F.M. 286
Gouw, G.L. 301
Gouw, H. 288 301
Govers, J.C.M. 288 301
Graaf, H. de 120 141
Graaf, J. de 601
Graaff, C.W. de 210
Graaff, Ch.W. de 210
Graaff, E.G. de 120 141
Graaff, H.A.G. de 289
Graaff, J.E. de 210
Graaff, J.J. de 331
Graaff, J.W. de 210
Graaff, M.R.W. de 210
Grabner, F.E. 286 301
Grabner, L.A. 286 301
Granpre Molière, J.J. 210
Grant, V.J. 301
Grave, A.N. 301
Grave, N. 288 301
Grave, N.N. 265 288
Grave, V. 301
Gravenhorst, H.C. 331
Gray, A.L. 210
Green-Bijlsma, H.H. 120 (zie ook J.M. Calbo-Guldenaar)
Grove, H. 577
Grijs-Helleganger, H.C.B. 191
Grimm, K.H. 265 288
Grimm, R.K.F. 288
Grin, P.J. 475
Grippeling, A.E.F. 577
Groen, S.E. de 330 331
Groen, V.O. 120 141
Groenenberg-Wentzel, H.J. 364
Groenestein, C. 210
Groeneveld, de fam. A.J. 191
Groeneveld, W.C. 191
Groenhart, F.X. 577
Groeningen, E. van 141
Groenveld-du Bois, G. 508
Groesgen, H. 191
Grösz-Kuster, E. 265
Grösz, I.O. 265
Grolman, E.J. 190
Groot, A.J.J.M. de 577
Groot, C. de 577
Groot, C.G.J. de 210
Groot, F.A. de 120 (zie ook W.L. Kleyn)
Groot, S.L. de 288 330 331
Groot, W. de 577
Groot-Marié, mevr. de wed. de 210
Groot Bleumink, E.A. 191
Groote, J.C. 191
Grooth, W. de 508
Groothuizen, C.E. 577
Grootveldt, de fam. F.W. 191
Gros, H. 191
Gross, C.U. 210
Grotenhuis, J.A.ten 210
Grümnagel, J. 210
Grüneck, F. 301
Grüneck, S.G. 301
Grünewald, G.G. 290 301
Grünewald, H.O. 287 330 331 (zie ook de kinderen Thiessen)
Gruiter, E.P. de 577
Gruiter, G. de 191
Gruiter, H.D.F. de 210
Gueinzius, W.F.A. 287
Guttenberg, E. 210
Guttenberg, H.E.L. 210
Guttenberg, W.J.O. 210
H
Haack, F.W. an 286
Haack, J.M. an 286
Haack, P.J. an 286 (zie ook L.A. Grabner)
Haack, R.F.F. an 286
Haagen, F.F. 211
Haagen, J.C. 121 141 578
Haan, A.P. de 121
Haan, A.R. de 290 302
Haan, H. de 191
Haan-von Franquemont, M.F. de 488
Haan, R. de 191
Haar, C. te 330 331
Haar Romenij, H.M.B. ter 191
Haarnach, C.J. 288
Haart, A. de 211 288
Haas, G.C. de 289
Haastert, A. van 578
Haastert, de fam. J.K. 191
Haastert, K. van 211 266 290
Haccou, C. zie Leger des Heils
Haccou, R. zie Protestants Jeugdhuis
Hadders, H. 578
Hadidjah, A. zie A. Siau-Hadidjah
Haedicke-Dornstedt, L.P.R. 302 330 331
Hagedoorn, G. 578
Hagedorn-Entji, C.M. 266 289
Hagedorn, L.M.E. 286
Hagedorn, L.P. 286 578
Hagedorn, M.A. 286
Hagedorn, M.P. 286
Hagedorn, O.H.P. 286
Hagen, J.C. van 578
Hagen, J.J. 371
Hagen, W. 211
Hagenbeek, F.P. 601
Hagenbeek,... 335
Hager-Vakkers, R. 211
Hager, V.L. 121 141 (zie ook C. Riemersma-Philippi)
Hagestein, J.M. 121 141
Hahn-Geysen, A.C.M. 211
Haholy, A.F. 289 302
Haholy, C.T. zie C.T. Philips-Haboly
Hajema, E. 331
Halasitz, N. 266
Halbach, H.T. 287
Halkema, D. 286
Hall, A.W. van 180
Hall, E.D. 290 302
Hall, de kinderen van 302
Hallegraeff-Voet, M.T. 121 141
Ham, N.A. 290 302
Hamakers, C.E. 331
Haman, A.E. 286
Haman, F. 286
Haman-van Don, J.A. 286 330 331
Haman, de familie 302
Hamar de la Bretonière, J.R. 578
Hamer, B. den 211
Hamer, J.F. 191
Hamilton of Silverton Hill-Hattink, H. 121 141
Hammacher, H.G. 578
Hampe, H.C. zie H.C. Gailliaert
Han, J.S. 286
handelscursussen 527
Hanff, J.A.M. 578
Hanoch, J.C. 266 290 302
Harbord, A. 290
Hardy, E.A. 289
Hardy, E.W.G. 288
Harmsen, J.C. 578
Harmsen-van Slee, J.H. 141
Harrevelt, A.C.H. van 211
Harst, J. van der 578
Hart, L.E. 't 191
Hart, J.A. 't 578
Hart-Inningmon, mevr. de wed. van der 180
Harten, G.E. 488
Harten, H. 211
Harting, J. 578
Hartman, A.W. 191
Hartman, J.H. 578
Hartog, P. 578
Hartsteen, J.H. 180
Hasan 131
Hasenbalg, A.S. 211
Hasenbalg, J.S. 141
Hattum, W.E.J. van 578
Hau, L.L. 578
Hauwert, E.J. 211
Haver, F.A.B. van 286 302
Haver, G. van 286 302
Haver, M.L. von 121 141 (zie ook C.C. Hoorn)
Havinga, L. 191 578
Havinga, R.E. 211
Hauber-Haase, S.V. 121 141
Haye, W.H.M. 475
Hayer, P.J. 290
Hayim, A.B. 286 302
Hayim, J. 286 302
Heemraki, T. 212
Heemstede Obelt, F.H. van 191
Heemstede Obelt-van Haeften, N. van 212
Heerdt, E.J. de 579
Heerdt, J.W. van 121 141
Heerdink, J.M. 289
Heidinga, de fam. H.R. 191
Heijde, C. van der zie Protestants Jeugdhuis
Heijden, L.J. 303
Heijdes, V.T. 212
Heijman, F. 579
Heijmering, A. 579
Heijnis, A.G. zie Protestants
Heijnis, A.L. zie Protestants Jeugdhuis
Heijnis, E.A. zie Protestants Jeugdhuis
Heijnis, E.E. zie Protestants Jeugdhuis
Heijnis, L.B. zie Protestants Jeugdhuis
Heijnis-Rinah, mevr. de wed. zie de kinderen van Hall
Heilmann, F.W. 212
Hein, J.F. 212 579
Hein, V.F. 212
Heinecke, S.L. 288 303
Hek, H.T. 121
Hek, J. M. van 579
Hek, P.F. van 579
Hek, de familie van 212
Held, S. van der 191
Heldernisse, C. 303 (zie ook C. Wairissal-Heldernisse)
Heldt, F.J.W. van der 121 141 488
Hellebrekers, L.W. 364
Hellerman, C.A. 212
Helmich, H.P.P. 212
Helmstrijd, W.A. 191
Helwig, K. 266
Helwing, C.E. 289
Helwing, H.W. 289
Hemert, E. van 330 331
Hemert, T.L. van 303
Hemmekan, de fam. W.A. 191
Hemmekan, J.F. 212 330 331
Hendricks, P.G.T.M. 212
Hendrickx, A.H.M. 289
Hendrik, H.T. 325
Hendriks, E.J.E. 330 331
Hendriks, F. 331
Hendriks, G.L. 579
Hendriks, K.J.B. 579
Hendriks, N.T. 191 579
Hendrikse, C.L.A. 303
Hendrison, de fam. A.J. 191
Hengst, F.G. van 212 579
Hengst, J. van 212
Henskens, L.J. 212
Heppner, A.J.A. 213
Hepsakker, F.W. 213
Her, J.A. 286 579
Herbig, A. 579
Herbig, D.J. 290 303
Herbig, E.M. 286
Herckenrath, H.J.T.A.M. 579
Herdt, A.L.A. 286 303
Herdt, E.F. 286
Herdt, E.J. de 287
Herdt, H. de 286
Hereman, M. 266
Hereman, de familie 303
Herfkens-van Gils, E. 213
Herfkens, R.H. 213
Herkes, M.F. 213
Herman-Toorop, E. 121
Herman, J. 141
Herman, M.E. 330 331
Hermans-Katjih, mevr. de wed. 213
Hermanus, S. zie W. Blondeel Timmerman
Hermsen, L. 190
Hermsen, L.J. 579
Herne, H.A.T. o' 213
Herrenauw, H. 213
Herrman, G.E.C. 213 286 303
Herst, E. 330 331
Herst, F.G. 579
Herst, H.N. 290
Herst, N. 579
Herwijnen, M.W.N. van 213
Hese, J.J. van 288
Heskes, M.F. 330 331
Hess Busselaar, E.E. 330 331
Hesselink, H. 579
Hetharia, S.O. 266 290 303
Hetteye de Makkoshetteye, S. 266
Hetzel, H.E. 286
Heugten, de fam. J.C.C. van 191
Heumen, L.M. van 579
Heutsz, P.J. van 121
Heuvel, A.L. van den 579
Heuvel, N.A. van den 579
Heuven van Staereling, H.O.L. van 579
Heuven van Staereling, J.C. van zie J.C. Karamoy-van Heuven van Staereling
Heuven van Staereling, M.J. van 213
Heuwinkel, J. 266
Heybroek, A.L. 191
Heyde, E. van der 331
Heyden, C.L. van der 287
Heyden, R.A. 213
Heyden, de kinderen zie L. de Ridder
Heyne, F.R. 579
Heyne, T.E. 579
Heynen, M.J. 164
Heynneman, E.T. 371
Heynneman, J.A. 371
Heystek, L. 213
Hiariej, H.L.T. 180
Hielckert, C.O. 290 304
Hien, F.A. van 364
Hildebrand, Conrad A. 287
Hildebrand, Conradine A. 287
Hillebrandt-Harmsen, O.J.H. 214
Hillebrandt-Santé, E.M. 141
Hillen, A.A.M. 191 580
Hillen, de fam. A.A.M. 191
Hilliger, de familie 214
Hirschman, H.C. 214
Ho, E.L. 288 304
Hobiera, M.A.W. 286
Hobiera, M.H.G. 287
Hobiera, de familie 304
Hoeben, E.H. 580
Hoedt, J.D. 580
Hoeffelman, de fam. H.A. 191
Hoefsloot, F.H. 290 304
Hoefsloot, G.A. 290 304
Hoefsloot, J. 214
Höhne, A.J. 287 304
Höhne, A.K. 287
Höhne, J.F. 288
Hoekstra Klein, J.W. 190
Hoekwater, E.J. 290
Hoekwater-Geertsema, J.G. 180
Hörnung, M.L. 215 266
Hörnung, R.E. 215
Hoet-Amman, C. zie A.L.C. Meyer-Bischoff
Hoet, G.E. 287
Hoet, G.I. 287
Hoet, M.M.ten 287
Hoet, R.A. 371
Hoeven, J.W.C. van der 214
Hoffmann, F.E. 580
Hoffmann, W.P.J. 580
Hofman, A.J. 288
Hofman, C.J. 214
Hofman, E.G. 214
Hofman-Ilot, mevr. de wed. zie A.L.C. Meyer-Bischoff
Hofman, E. 289
Hofsteede, W.M.F. 191